

## **FECHEROLLES Jérôme**

### Coordonnées

## Téléphone

07-71-60-60-51

## Contact

fecherolles.jerome@outlook.fr linkedin.com/in/jerome-fecherolles/ github.com/JFecherolles

#### **Adresse**

77000 Vaux le Pénil

**RQTH** 

## A propos de moi

Développeur frontend capable de développer des sites et des applications aux concepts élégants et novateurs pour des clients exigeants. Talentueux dans la gestion des projets. Polyvalent et hautement organisé avec une expertise dans la planification de projets, l'amélioration de concepts et la vérification de la programmation.

# **Hard Skills**

HTML 5 WORDPRESS

CSS3 LARAVEL

PHP GIT / GIT HUB

JAVASCRIPT REACT

MY SQL

## **Soft Skills**

- Savoir prendre des décisions
- Etre organisé
- · Prise de recul
- Curieux
- Esprit d'initiative
- Savoir collaborer avec les autres

# Développeur web FrontEnd

Spécialité en React

### **Formations**

Octobre 2022 - Avril 2023

#### Formation Développeur Web et Web mobile certification niveau V équivalent bac+2

Ecole O'clock Labelisée grande école du Numérique

798 heures réparties :

- 3 mois de socles (HTML5, CSS3, JAVASCRIPT, PHP, MySQL, Git / Git Hub, Laravel)
- 1 mois de spécialisation en React
- 1 mois de projet professionnalisant Suivi-Baby

2001-2002

#### Bep/Cap Hôtellerie Restauration

Lycée Antonin Carême à Savigny-le-Temple

## **Experiences**

2022 - 2023

#### Développeur web

Projet Suivi Baby en cours de construction Réalisation du projet Suivi Baby de A à Z en méthode Agile

Projet en React sur le référencement de chats

https://jfecherolles.github.io/cat/

Projet portfolio

https://jfecherolles.github.io/portfolio/

2015 - 2022

Guinot

## Machiniste et gestionnaire de production

Gérer du personnel

Expliquer les taches à effectuer

Régler les machines

2011 - 2015

#### Responsable restaurant

Travailler et gérer une équipe

Toujours disponible

Déléguer les taches

2008 - 2010

### Préparateur de commandes

2007-2008

Era Immobilier

#### Négociateur Immobilier

La gestion du stress

Etre à l'écoute

L'organisation et la rigueur

L'adaptabilité

La curiosité

2002 - 2007

#### Serveur

### **Passions**

Football

Jeux vidéos

Voyages

Manga: Baki, Seven deadly sins, DBZ